【裁判字號】    97,消債更,748
【裁判日期】    981127
【裁判案由】    更生事件
【裁判全文】
臺灣士林地方法院民事裁定           97年度消債更字第748號
聲  請  人
即  債務人  甲○○○○○○
上列當事人聲請更生事件，本院裁定如下：
    主  文
債務人甲○○○○○○自中華民國九十八年十一月二十七日下午
五時起開始更生程序。
命司法事務官進行本件更生程序。
    理  由
一、按債務人與金融機構協商成立者，不得聲請更生或清算，但
    因不可歸責於己之事由，致履行顯有重大困難者，不在此限
    。本條例施行前，債務人依金融主管機關協調成立之中華民
    國銀行公會會員辦理消費金融案件無擔保債務協商機制與金
    融機構成立之協商，準用前項之規定，消費者債務清理條例
    第151 條第5 項、第6 項分別定有明文。次按，債務人不能
    清償債務或有不能清償之虞，且無擔保或無優先權之債務總
    額未逾新臺幣（下同）1,200 萬元者，於法院裁定開始清算
    程序或宣告破產前，得向法院聲請更生，觀諸同條例第3 條
    、第42條第1 項規定自明。又法院開始更生程序之裁定，應
    載明其年、月、日、時，並即時發生效力。法院開始更生或
    清算程序後，得命司法事務官進行更生或清算程序，必要時
    得選任律師、會計師或其他適當之自然人或法人一人為監督
    人或管理人，復為同條例第45條第1 項、第16條所明定。
二、聲請意旨略以：伊有不能清償債務之情事，前曾於民國95年
    間依照「中華民國銀行公會會員辦理消費金融案件無擔保債
    務協商機制」請求共同協商債務清償方案，協商成立，協商
    條件為每月還款2 萬5,500 元。惟伊因從事保險業務，收入
    並不穩定，薪資時高時低，扣除每月協商金額後，所剩金額
    根本無法維持其日常生活所需，又伊已於98年1 月自公司離
    職，現以打零工維生，每月收入約1 萬8,000 元。是伊係因
    不可歸責於己，致履行協商條件顯有重大困難。且伊無擔保
    或無優先權之債務總額未逾1, 200萬元，復未經法院裁定開
    始清算程序或宣告破產，爰向本院聲請更生等語。
三、經查，債務人所主張之上開事實，業據提出中華民國銀行公
    會會員辦理消費金融案件無擔保債務協商機制協議書及無擔
    保債務還款計畫影本 (見本院卷第13至15頁）、財政部臺北
    市國稅局96、97年綜合所得稅各類所得資料清單（見本院卷
    第59頁、第128 頁）、債務人之全國財產稅賦歸戶財產查詢
    清單（見臺灣臺北地方法院97年度消債更字第145 號卷第70
    頁）等為證，核閱屬實。佐諸債務人自陳已於98年1 月自原
    公司離職，業據提出勞工保險投保資料表（見本院卷第130
    至131 頁）、債務人之郵局存摺內頁薪資轉帳資料影本（見
    本院卷第115 至123 頁）等資料所示，堪認為真。又債務人
    於98年1 月自原公司離職後每月領有勞保給付2 萬3,350 元
    ，有債務人之郵局存摺內頁轉帳資料影本（見本院卷第123
    頁）在卷足憑。惟上開勞保給付已不足繳納協商金額，遑論
    維持債務人個人必要生活。是債務人確係因不可歸責於己之
    事由，致履行協商條件顯有困難。另債務人主張無擔保或無
    優先權之債務總額未逾1,200 萬元，業據提出與其所述相符
    之財團法人金融聯合徵信中心當事人綜合信用報告─債務清
    理條例前置協商專用債權人清冊正本（見本院卷第68至71頁
    ）、財團法人金融聯合徵信中心當事人綜合信用報告（見本
    院卷第60至67頁）為證。復查，債務人無同條例第6 條第3
    項、第8 條或第46條各款所定駁回更生聲請之事由存在，則
    債務人聲請更生，應屬有據，揆諸首開說明，應予開始更生
    程序，並命司法事務官進行本件更生程序。
四、爰裁定如主文。
中    華    民    國    98    年    11    月    27    日
                  民事第二庭  法      官  方彬彬
上為正本係照原本作成。
本件不得抗告。
中    華    民    國    98    年    11    月    27    日
                              書  記  官  周嫣蘋


司法院資訊處製作；財團法人民間司法改革基金會備份。
